【裁判字號】    97,交聲,457
【裁判日期】    970331
【裁判案由】    聲明異議
【裁判全文】
臺灣彰化地方法院交通事件裁定         97年度交聲字第457號
原處分機關  交通部公路總局臺中區監理所彰化監理站
異  議  人
即受處分人  甲○○
上列受處分人因違反道路交通管理處罰條例案件，對於交通部公
路總局臺中區監理所彰化監理站民國97年3 月6 日所為之處分（
彰監四字第裁64─HD0000000 號裁決書），聲明異議，本院裁定
如下：
    主  文
異議駁回。
    理  由
一、聲明異議意旨以：異議人甲○○於民國96年12月30日下午3
    時51分，駕駛車牌號碼7257—PU號自用小客車行駛臺中縣清
    水鎮臺10線3.05公里處時，經警方以其駕車時速達73公里，
    超過規定之最高時速60公里，超速13公里，逕行舉發超速違
    規，然依舉發照片之儀器為感應線圈測速照相，該儀器未經
    國家檢驗認證，以不標準儀器認定超速，於法無據，交通部
    公路總局臺中區監理所彰化監理站97年3 月6 日所為之處分
    （彰監四字第裁64─HD0000000 號裁決書），於法不合，為
    此，其對裁罰不服，爰聲明異議，請求撤銷原處分云云。
二、按行車速度，依速限標誌或標線之規定，無速限標誌或標線
    者，行車時速不得超過50公里。但在未劃設車道線、行車分
    向線或分向限制線之道路，或設有快慢車道分隔線之慢車道
    ，時速不得超過40公里，道路交通安全規則第93條第1 項第
    1 款定有明文；又汽車駕駛人，行車速度，超過規定之最高
    時速，或低於規定之最低時速，除有第43條第1 項第2 款情
    形外，處新臺幣1,200 元以上2,400 元以下罰鍰，並予記違
    規點數1 點，道路交通管理處罰條例第40條、第63條第1 項
    第1 款亦分別定有明文。
三、異議人甲○○對於其駕駛前開自用小客車於前揭時間，行經
    違規地點之事實並不爭執，惟異議人認為前揭拍攝舉發照片
    之儀器為感應線圈測速照相，未經國家檢驗認證，並以前詞
    置辯，經查：
  (一)異議人於前揭時地駕駛上開自用小客車，未依規定限速時速
    60公里行駛，而以時速73公里之速度超速違規行駛，經警依
    採證照片逕行舉發之事實，此有臺中縣警察局交通警察隊開
    立之臺縣警交相字第HD0000000 號舉發違反道路交通管理事
    件通知單影本1 份、臺中縣警察局97年3 月21日中縣警交字
    第0970039422號函檢附之違規超速照片2 張附卷可稽。
  (二)又本件違規路段裝設固定測速照相裝備，係屬兩合公司自瑞
    士引進之微電腦闖紅燈自動測速照相系統，經原製造國瑞士
    電力及環境度量衡部門檢驗認可，其式樣認可書經外交部駐
    外機構驗證屬實，亦經臺灣臺北地方法院公證處認證，經警
    方於96年12月30日測照時，該主機係處於正常運作情狀等情
    ，此有臺中縣警察局97年3 月21日中警交字第0970039422號
    函暨檢附之式樣認可證書、主機裝設位置表、工作紀錄表各
    1 份附卷可稽。況自卷附違規照片2 張所示異議人所駕駛車
    輛之違規日期、時間、行車速度及行駛線道別，均清晰可辨
    ，該套固定測速照相設備係針對單一車輛進行鎖定測速，並
    無誤判違規車輛之情狀。從而，本件警方舉發所使用之測速
    照相設備暨均按時維護，並確認運作功能正常等情，已如前
    述，足認該測速照相設備之正確性應無疑慮。
  (三)異議人僅前詞置辯，未能提出有利自己之佐證，本院復查無
    何證據足認警方拍攝照片有捏造事實，而違法舉發之情事，
    異議人於上揭時地，駕駛前開車輛確有行車速度超過規定之
    最高速度60公里之事實，應堪認定，異議人上揭辯解，自無
    足採。
四、綜上所述，本件原處分機關爰引首揭規定所為之處分，於法
    並無不合，異議人聲明異議為無理由，應予駁回。
據上論斷，應依道路交通案件處理辦法第19條，裁定如主文。
中    華    民    國    97    年    3     月    31    日
                  交通法庭        法  官  唐中興
以上正本證明與原本無異。
如不服本裁定，應於裁定送達後5日內向本院提出抗告狀 (須附
繕本 )。
中    華    民    國    97    年    3     月    31    日
                                  書記官  吳政


司法院資訊處製作；財團法人民間司法改革基金會備份。
